# 新租赁准则下确认的“使用权资产”是否属于“所有权或使用权受到限制的资产”

提问人：wx_5dbe93c82c99 时间：2021-09-29 16:32:54
陈版，您好。向您请教一个和 新租赁 准则相关的问题。新租赁准则下确认的使用权资产，是否属于“所有权或使用权受到限制的资产”。
观点一：租赁的标的资产（原准则下的经营租赁），因标的资产所有权不属于承租方，且资产的用途在合同中已经有规定（用途：电子元件制造），因此“使用权资产”属于 “所有权或使用权受到限制的资产”。
观点二：所谓“使用权”其实就是“在一段时间内在厂房内制造及仓储电子产品功能件和结构件的权利”，这个权利本身不受限，因为使用权资产立足于“使用”而不是“拥有”，因此不属于“所有权或使用权受到限制的资产”。
烦请版主点拨一二。

回答人：chenyiwei
使用权资产一般不作为受限资产列报。
但另一方面，也有观点认为：租赁实际上是以使用权资产为抵押向出租人获得融资的一项交易，因此使用权资产应作为受限资产列报。但该观点目前在实务中似乎并非主流。